---

title: "Car Repair Analysis Report"
author: "3조"
output:
  html_document:
    toc: true
    toc_depth: 4
    toc_float: true

---

# **Car Repair Analysis Report**

<br>

<h3><center> Preview </center></h3>

<br>

<center> **Purpose** </center>

<center> **차량 수리 비용 예측 모델**에 사용할 차종, 파손 유형, 색상, 연식이 </center>
<center> 수리비에 유의미한 영향을 미치는 변수인지 검정하기 위해 진행한 분석 </center>

<br>

| 변수 | 도장   (coating) | 판금수리(sheet_metal) | 탈착교환(exchange) |     비고     |
|---|:--:|:--:|:--:|--------|
| **차종(supercategory_name)** | True | True | True | 모든 변수의 P-value가 유의미하게 작음 |
| **파손유형(damage)** | True | True | True | 모든 변수의 P-value가 유의미하게 작음 |
| **색상(color)** | True | True | True | coating과 exchage가 유의미한 차이가 존재하는 색상 조합이 많음 |
| **연식(year)** | True | True | True | 모든 변수의 P-value가 유의미하게 작음 |

<br>

# 1. Data Definition

-   <https://www.aihub.or.kr/aihubdata/data/view.do?currMenu=115&topMenu=100>

<br>

## 1-1. Package Prepare

```{r}
# install.packages("readxl")
# install.packages("nparcomp")
# install.packages("nortest")
# install.packages("dplyr")
# install.packages("pgirmess")
# install.packages("ggplot2")
# install.packages("gridExtra")

library(readxl)
library(nparcomp)
library(nortest)
library(dplyr)
library(pgirmess)
library(ggplot2)
library(gridExtra)
```

<br>

## 1-2. Data Load

```{r}
repair_car <- read.csv("repair_price.csv", header=T)
str(repair_car)
```

<br>

```{r}
repair_car_cy <- read.csv("color_year_data.csv", header=T)
str(repair_car_cy)
```

## 1-3. Data Review

```{r}
head(repair_car)
```

```{r}
head(repair_car_cy)
```

<br>

```{r}
repair_car$total <- repair_car$coating + repair_car$sheet_metal + repair_car$exchange
repair_car[repair_car$supercategory_name == "CityCar", "supercategory_name"] = "Compact car"
head(repair_car)
```

<br>

```{r}
repair_car_cy$total <- repair_car_cy$coating + repair_car_cy$sheet_metal + repair_car_cy$exchange
head(repair_car_cy)
```

<br><br>

# 2. EDA & Statistical Test

<br>

## 2-1. 차종별 수리비용 차이가 존재하는가?

<br>

-   귀무가설 : 차종별 수리비용 차이가 존재하지 않는다.
-   대립가설 : 차종별 수리비용 차이가 존재한다.

<br>

### 2-1-1. Feature Review

-   supercategory_name(차종) : Full-size car(대형), Mid-size car(중형),
    Compact car(소형) <br> ~~*Compact car은 소형과 경형을 합쳐둔 것*~~
-   total(총지불금액) = coating(도장공임) + sheet_metal(판금수리) +
    exchange(탈착교환)

<br>

**차종 변수 검토**

```{r}
table(repair_car$supercategory_name)
```

**차종별 차의 개수와 평균 수리비용 조회**

```{r}
mean_table <- repair_car %>% group_by(supercategory_name) %>% 
                  summarise(mean_total = mean(total), mean_coating = mean(coating), 
                            mean_sheet_metal = mean(sheet_metal), mean_exchange = mean(exchange),
                            count = n())
mean_table
```

**항목별 수리비 변수 검토**

```{r}
print(summary(repair_car$total))
print(summary(repair_car$coating))
print(summary(repair_car$sheet_metal))
print(summary(repair_car$exchange))
```

=\> max값이 너무 커 평균과 중앙값 차이가 많이 남 -\> 보정 필요

<br>

### 2-1-2. 시각화

```{r}
# 차종에 따른 총 수리비용 평균과 분포 개수 확인 #
theme_set(theme_bw())
g1 <- ggplot(data = mean_table, aes(x=supercategory_name, y=mean_total)) + geom_col() + 
  labs(title="Total Price Mean")
g2 <- ggplot(data = mean_table, aes(x=supercategory_name, y=count)) + geom_col() + 
  labs(title="COUNT")
grid.arrange(g1, g2, ncol=2)
```

```{r}
boxplot(repair_car$coating, repair_car$sheet_metal, repair_car$exchange, repair_car$total, 
        col=c("Tomato1", "Pink1", "Khaki1", "Light Steel Blue1"), main="수리별 비용 분포도",xlab="수리방법",ylab="가격", 
        ylim=c(0, 1e+06), names=c("coating","sheet_metal","exchange", "total"))
```

<br>

### 2-1-3. 극단값 조정

```{r}
# 극단값 제거 
repair_sqrt <- subset(repair_car, coating <= 5e+05 & sheet_metal <= 5e+05 & exchange <= 5e+05)

# 정규화 해주기
repair_sqrt <- transform(repair_sqrt, coating = sqrt(coating + 1))
repair_sqrt <- transform(repair_sqrt, sheet_metal = sqrt(sheet_metal + 1))
repair_sqrt <- transform(repair_sqrt, exchange = sqrt(exchange + 1))
repair_sqrt <- transform(repair_sqrt, total = sqrt(total + 1))

repair_sqrt %>% select("coating", "sheet_metal", "exchange", "total") %>% head(7)
```

```{r}
boxplot(repair_sqrt$coating, repair_sqrt$sheet_metal, repair_sqrt$exchange, repair_sqrt$total,
        col=c("Tomato1", "Pink1", "Khaki1", "Light Steel Blue1"), main="수리별 비용 분포도",
        xlab="수리방법",ylab="가격", names=c("coating","sheet_metal","exchange", "total"))
```

<br>

### 2-1-4. Statistical Test

#### (1) 정규분포 확인

```{r}
moonBook::densityplot(total~supercategory_name, data=repair_sqrt)
moonBook::densityplot(coating~supercategory_name, data=repair_sqrt)
moonBook::densityplot(sheet_metal~supercategory_name, data=repair_sqrt)
moonBook::densityplot(exchange~supercategory_name, data=repair_sqrt)
```

**total**

```{r}
ad.test(repair_sqrt$total[repair_sqrt$supercategory_name=="Full-size car"])
ad.test(repair_sqrt$total[repair_sqrt$supercategory_name=="Mid-size car"])
ad.test(repair_sqrt$total[repair_sqrt$supercategory_name=="Compact car"])
```

**coating**

```{r}
ad.test(repair_sqrt$coating[repair_sqrt$supercategory_name=="Full-size car"])
ad.test(repair_sqrt$coating[repair_sqrt$supercategory_name=="Mid-size car"])
ad.test(repair_sqrt$coating[repair_sqrt$supercategory_name=="Compact car"])
```

**sheet_metal**

```{r}
ad.test(repair_sqrt$sheet_metal[repair_sqrt$supercategory_name=="Full-size car"])
ad.test(repair_sqrt$sheet_metal[repair_sqrt$supercategory_name=="Mid-size car"])
ad.test(repair_sqrt$sheet_metal[repair_sqrt$supercategory_name=="Compact car"])
```

**exchange**

```{r}
ad.test(repair_sqrt$exchange[repair_sqrt$supercategory_name=="Full-size car"])
ad.test(repair_sqrt$exchange[repair_sqrt$supercategory_name=="Mid-size car"])
ad.test(repair_sqrt$exchange[repair_sqrt$supercategory_name=="Compact car"])
```

=\> 정규분포를 이루지 않으므로 **kruskal검정**으로 진행 <br> =\> 하지만
표본수가 충분하므로 **중심극한정리**에 의해 정규분포를 이룬다고 가정한
상태에서도 진행

<br>

#### (2) 등분산 확인

```{r}
bartlett.test(total~supercategory_name, data=repair_sqrt)
bartlett.test(coating~supercategory_name, data=repair_sqrt)
bartlett.test(sheet_metal~supercategory_name, data=repair_sqrt)
bartlett.test(exchange~supercategory_name, data=repair_sqrt)
```

=\> 등분산을 이루지 않는다.

<br>

#### (3) One Way ANOVA

**정규분포라 가정**

```{r}
oneway.test(total~supercategory_name, data=repair_sqrt, var.equal = F)
oneway.test(coating~supercategory_name, data=repair_sqrt, var.equal = F)
oneway.test(sheet_metal~supercategory_name, data=repair_sqrt, var.equal = F)
oneway.test(exchange~supercategory_name, data=repair_sqrt, var.equal = F)
```

**정규분포가 아니면**

```{r}
kruskal.test(total~supercategory_name, data=repair_sqrt)
kruskal.test(coating~supercategory_name, data=repair_sqrt)
kruskal.test(sheet_metal~supercategory_name, data=repair_sqrt)
kruskal.test(exchange~supercategory_name, data=repair_sqrt)
```

<br>

#### (4) 사후 검정

**정규분포라 가정**

```{r}
# result <- mctp(total~supercategory_name, data=repair_sqrt)
# summary(result)
# result <- mctp(coating~supercategory_name, data=repair_sqrt)
# summary(result)
# result <- mctp(sheet_metal~supercategory_name, data=repair_sqrt)
# summary(result)
# result <- mctp(exchange~supercategory_name, data=repair_sqrt)
# summary(result)
```

**정규분포가 아니면**

```{r}
kruskalmc(repair_sqrt$total, repair_sqrt$supercategory_name)
kruskalmc(repair_sqrt$coating, repair_sqrt$supercategory_name)
kruskalmc(repair_sqrt$sheet_metal, repair_sqrt$supercategory_name)
kruskalmc(repair_sqrt$exchange, repair_sqrt$supercategory_name)
```

<br>

------------------------------------------------------------------------

<h3><center>**RESULT**</center></h3>

<br>

<center>`차종별 수리비용 차이 존재`</center>

<br>

<center>Preview</center>

<br>

-   평균과 중앙값의 차이가 커 50만원 초과 제외 후 제곱근을 통해 수의
    크기를 줄여줬지만 정규분포를 이루지 않음. <br>
-   하지만 표본수가 Full-size car은 45만개 이상, Mid-size car은 123만개
    이상, Compact car은 64만개 이상이므로 중심극한정리에 의해 정규분포를
    이룬다고 가정한 후 두가지 방법으로 검정 진행

<br>

**total**

| category                     | difference |   P-Value |
|------------------------------|:----------:|----------:|
| `Compact car-Full-size car`  |    TRUE    | 0.0000000 |
| `Compact car-Mid-size car`   |    TRUE    | 0.0000000 |
| `Full-size car-Mid-size car` |    TRUE    | 0.0000000 |

<br>

**coating**

| category                     | difference |  P-Value  |
|------------------------------|:----------:|:---------:|
| `Compact car-Full-size car`  |    TRUE    | 0.0000000 |
| `Compact car-Mid-size car`   |    TRUE    | 0.0000000 |
| `Full-size car-Mid-size car` |    TRUE    | 0.0000000 |

<br>

**sheet_metal**

| category                     | difference |  P-Value  |
|------------------------------|:----------:|:---------:|
| `Compact car-Full-size car`  |    TRUE    | 0.0000000 |
| `Compact car-Mid-size car`   |    TRUE    | 0.0000000 |
| `Full-size car-Mid-size car` |    TRUE    | 0.0000000 |

<br>

**exchange**

| category                     | difference |  P-Value  |
|------------------------------|:----------:|:---------:|
| `Compact car-Full-size car`  |    TRUE    | 0.0000000 |
| `Compact car-Mid-size car`   |    TRUE    | 0.0000000 |
| `Full-size car-Mid-size car` |    TRUE    | 0.0000000 |

<br>

-   각 수리방법마다 차량별 수리비용 차이 존재
-   즉, *귀무가설 기각*
-   **차량별 수리비용 차이가 존재**한다고 할 수 있다.

------------------------------------------------------------------------

<br><br>

## 2-2. 파손 종류별 수리비용 차이가 존재하는가?

<br>

-   귀무가설 : 파손 종류별 수리비용 차이가 존재하지 않는다.
-   대립가설 : 파손 종류별 수리비용 차이가 존재한다.

<br>

### 2-2-1. Feature Review

-   damage(파손유형) : Breakage(파손), Crushed(찌그러짐),
    Scratched(스크래치), Separated(이격) <br>
-   total(총지불금액) = coating(도장공임) + sheet_metal(판금수리) +
    exchange(탈착교환)

<br>

**파손유형 변수 검토**

```{r}
table(repair_car$damage)
```

**파손유형별 총 개수와 평균 수리비용 조회**

```{r}
mean_damage <- repair_car %>% group_by(damage) %>% 
                  summarise(mean_total = mean(total), mean_coating = mean(coating), 
                            mean_sheet_metal = mean(sheet_metal), mean_exchange = mean(exchange),
                            count = n())
mean_damage
```

<br>

### 2-2-2. 시각화

```{r}
# 파손유형에 따른 총 수리비용 평균과 분포 개수 확인 #
theme_set(theme_bw())
g1 <- ggplot(data = mean_damage, aes(x=damage, y=mean_total)) + geom_col() + 
  labs(title="Total Price Mean")
g2 <- ggplot(data = mean_damage, aes(x=damage, y=count)) + geom_col() + 
  labs(title="COUNT")
grid.arrange(g1, g2, ncol=2)
```

<br>

### 2-2-3. 극단값 조정

-   repair_sqrt 이용

<br>

### 2-2-4. Statistical Test

#### (1) 정규분포 확인

```{r}
moonBook::densityplot(total~damage, data=repair_sqrt)
moonBook::densityplot(coating~damage, data=repair_sqrt)
moonBook::densityplot(sheet_metal~damage, data=repair_sqrt)
moonBook::densityplot(exchange~damage, data=repair_sqrt)
```

**total**

```{r}
ad.test(repair_sqrt$total[repair_sqrt$damage=="Scratched"])
ad.test(repair_sqrt$total[repair_sqrt$damage=="Crushed"])
ad.test(repair_sqrt$total[repair_sqrt$damage=="Separated"])
ad.test(repair_sqrt$total[repair_sqrt$damage=="Breakage"])
```

**coating**

```{r}
ad.test(repair_sqrt$coating[repair_sqrt$damage=="Scratched"])
ad.test(repair_sqrt$coating[repair_sqrt$damage=="Crushed"])
ad.test(repair_sqrt$coating[repair_sqrt$damage=="Separated"])
ad.test(repair_sqrt$coating[repair_sqrt$damage=="Breakage"])
```

**sheet_metal**

```{r}
ad.test(repair_sqrt$sheet_metal[repair_sqrt$damage=="Scratched"])
ad.test(repair_sqrt$sheet_metal[repair_sqrt$damage=="Crushed"])
ad.test(repair_sqrt$sheet_metal[repair_sqrt$damage=="Separated"])
ad.test(repair_sqrt$sheet_metal[repair_sqrt$damage=="Breakage"])
```

**exchange**

```{r}
ad.test(repair_sqrt$exchange[repair_sqrt$damage=="Scratched"])
ad.test(repair_sqrt$exchange[repair_sqrt$damage=="Crushed"])
ad.test(repair_sqrt$exchange[repair_sqrt$damage=="Separated"])
ad.test(repair_sqrt$exchange[repair_sqrt$damage=="Breakage"])
```

=\> 정규분포를 이루지 않으므로 **kruskal검정**으로 진행 <br> =\> 하지만
표본수가 충분하므로 **중심극한정리**에 의해 정규분포를 이룬다고 가정한
상태에서도 진행

<br>

#### (2) 등분산 확인

```{r}
bartlett.test(total~damage, data=repair_sqrt)
bartlett.test(coating~damage, data=repair_sqrt)
bartlett.test(sheet_metal~damage, data=repair_sqrt)
bartlett.test(exchange~damage, data=repair_sqrt)
```

=\> 등분산을 이루지 않는다.

<br>

#### (3) One Way ANOVA

**정규분포라 가정**

```{r}
oneway.test(total~damage, data=repair_sqrt, var.equal = F)
oneway.test(coating~damage, data=repair_sqrt, var.equal = F)
oneway.test(sheet_metal~damage, data=repair_sqrt, var.equal = F)
oneway.test(exchange~damage, data=repair_sqrt, var.equal = F)
```

**정규분포가 아니면**

```{r}
kruskal.test(total~damage, data=repair_sqrt)
kruskal.test(coating~damage, data=repair_sqrt)
kruskal.test(sheet_metal~damage, data=repair_sqrt)
kruskal.test(exchange~damage, data=repair_sqrt)
```

<br>

#### (4) 사후 검정

**정규분포라 가정**

```{r}
# result <- mctp(total~damage, data=repair_sqrt)
# summary(result)
# result <- mctp(coating~damage, data=repair_sqrt)
# summary(result)
# result <- mctp(sheet_metal~damage, data=repair_sqrt)
# summary(result)
# result <- mctp(exchange~damage, data=repair_sqrt)
# summary(result)
```

**정규분포가 아니면**

```{r}
kruskalmc(repair_sqrt$total, repair_sqrt$damage)
kruskalmc(repair_sqrt$coating, repair_sqrt$damage)
kruskalmc(repair_sqrt$sheet_metal, repair_sqrt$damage)
kruskalmc(repair_sqrt$exchange, repair_sqrt$damage)
```

<br>

------------------------------------------------------------------------

<h3><center>**RESULT**</center></h3>

<br>

<center>`파손 유형별 수리비용 차이 존재`</center>

<br>

<center>Preview</center>

-   평균과 최댓값의 차이가 커 50만원 초과 제외 후 제곱근을 통해 수의
    크기를 줄여줬지만 정규분포를 이루지 않음. <br>
-   하지만 표본수가 Breakage은 37만개, Crushed은 43만개, Scratched은
    98만개, Separated은 52만개 이상이므로 중심극한정리에 의해 정규분포를
    이룬다고 가정한 후 두가지 방법으로 검정 진행

<br>

**total**

| damage                | difference |  P-Value  |
|-----------------------|:----------:|:---------:|
| `Breakage-Crushed`    |    TRUE    | 0.0000000 |
| `Breakage-Scratched`  | **FALSE**  | 0.9888212 |
| `Breakage-Separated`  |    TRUE    | 0.0000000 |
| `Crushed-Scratched`   |    TRUE    | 0.0000000 |
| `Crushed-Separated`   |    TRUE    | 0.0000000 |
| `Scratched-Separated` |    TRUE    | 0.0000000 |

<br>

**coating**

| damage                | difference |   P-Value   |
|-----------------------|:----------:|:-----------:|
| `Breakage-Crushed`    |    TRUE    |  0.0000000  |
| `Breakage-Scratched`  |    TRUE    |  0.0000000  |
| `Breakage-Separated`  |    TRUE    |  0.0000000  |
| `Crushed-Scratched`   |    TRUE    |  0.0000000  |
| `Crushed-Separated`   |    TRUE    |  0.0000000  |
| `Scratched-Separated` |    TRUE    | 0.002928318 |

<br>

**sheet_metal**

| damage                | difference |   P-Value    |
|-----------------------|:----------:|:------------:|
| `Breakage-Crushed`    |    TRUE    |  0.0000000   |
| `Breakage-Scratched`  |    TRUE    |  0.0000000   |
| `Breakage-Separated`  |    TRUE    |  0.0000000   |
| `Crushed-Scratched`   |    TRUE    |  0.0000000   |
| `Crushed-Separated`   |    TRUE    |  0.0000000   |
| `Scratched-Separated` |    TRUE    | 6.652105e-05 |

<br>

**exchange**

| damage                | difference |   P-Value    |
|-----------------------|:----------:|:------------:|
| `Breakage-Crushed`    |    TRUE    |  0.0000000   |
| `Breakage-Scratched`  |    TRUE    |  0.0000000   |
| `Breakage-Separated`  |    TRUE    |  0.0000000   |
| `Crushed-Scratched`   |    TRUE    |  0.0000000   |
| `Crushed-Separated`   |    TRUE    | 1.031642e-05 |
| `Scratched-Separated` |    TRUE    |  0.0000000   |

<br>

-   total에서 *Breakage-Scratched* 제외하고 전부 차이 존재
-   각 수리방법마다 파손유형별 수리비용 차이 존재
-   즉, *귀무가설 기각*
-   **파손 유형별 수리비용 차이가 존재**한다고 할 수 있다.

------------------------------------------------------------------------

<br><br>

## 2-3. 차량 색상별 수리비용 차이가 존재하는가?

<br>

-   귀무가설 : 차량 색상별 수리비용 차이가 존재하지 않는다.
-   대립가설 : 차량 색상별 수리비용 차이가 존재한다.

<br>

### 2-3-1. Feature Review

-   color(차량색상) : White(흰색), Gray tone(회색), Black(검은색), Blue
    tone(파란색), Red tone(빨간색), Others(기타) <br>
-   total(총지불금액) = coating(도장공임) + sheet_metal(판금수리) +
    exchange(탈착교환)

<br>

**차량 색상별 변수 검토**

```{r}
table(repair_car_cy$color)
```

**차량 색상별 총 개수와 평균 수리비용 조회**

```{r}
mean_color <- repair_car_cy %>% group_by(color) %>% 
                  summarise(mean_total = mean(total), mean_coating = mean(coating), 
                            mean_sheet_metal = mean(sheet_metal),
                            mean_exchange =mean(exchange),
                            count = n())
mean_color
```

<br>

### 2-3-2. 시각화

```{r}
# 차량 색상에 따른 총 수리비용 평균과 분포 개수 확인 #
theme_set(theme_bw())
g1 <- ggplot(data = mean_color, aes(x=color, y=mean_total)) + geom_col() + 
  labs(title="Total Price Mean")
g2 <- ggplot(data = mean_color, aes(x=color, y=count)) + geom_col() + 
  labs(title="COUNT")
grid.arrange(g1, g2, ncol=2)
```

<br>

### 2-3-3. 극단값 조정

```{r}
# 극단값 제거 
repair_cy_sqrt <- subset(repair_car_cy, coating <= 5e+05 & sheet_metal <= 5e+05 & exchange <= 5e+05)

# 정규화 해주기
repair_cy_sqrt <- transform(repair_cy_sqrt, coating = sqrt(coating + 1))
repair_cy_sqrt <- transform(repair_cy_sqrt, sheet_metal = sqrt(sheet_metal + 1))
repair_cy_sqrt <- transform(repair_cy_sqrt, exchange = sqrt(exchange + 1))
repair_cy_sqrt <- transform(repair_cy_sqrt, total = sqrt(total + 1))

repair_cy_sqrt %>% head(7)
```

```{r}
table(repair_cy_sqrt$color)
```

<br>

### 2-3-4. Statistical Test

#### (1) 정규분포 확인

-   Blue tone, Red tone, Others는 5000개 이하이므로 shapiro test, 나머지
    Anderson-Darling test 진행

```{r}
moonBook::densityplot(total~color, data=repair_cy_sqrt)
moonBook::densityplot(coating~color, data=repair_cy_sqrt)
moonBook::densityplot(sheet_metal~color, data=repair_cy_sqrt)
moonBook::densityplot(exchange~color, data=repair_cy_sqrt)
```

**total**

```{r}
ad.test(repair_cy_sqrt$total[repair_cy_sqrt$color=="White"])
ad.test(repair_cy_sqrt$total[repair_cy_sqrt$color=="Gray tone"])
ad.test(repair_cy_sqrt$total[repair_cy_sqrt$color=="Black"])
shapiro.test(repair_cy_sqrt$total[repair_cy_sqrt$color=="Blue tone"])
shapiro.test(repair_cy_sqrt$total[repair_cy_sqrt$color=="Red tone"])
shapiro.test(repair_cy_sqrt$total[repair_cy_sqrt$color=="Others"])
```

**coating**

```{r}
ad.test(repair_cy_sqrt$coating[repair_cy_sqrt$color=="White"])
ad.test(repair_cy_sqrt$coating[repair_cy_sqrt$color=="Gray tone"])
ad.test(repair_cy_sqrt$coating[repair_cy_sqrt$color=="Black"])
shapiro.test(repair_cy_sqrt$coating[repair_cy_sqrt$color=="Blue tone"])
shapiro.test(repair_cy_sqrt$coating[repair_cy_sqrt$color=="Red tone"])
shapiro.test(repair_cy_sqrt$coating[repair_cy_sqrt$color=="Others"])
```

**sheet_metal**

```{r}
ad.test(repair_cy_sqrt$sheet_metal[repair_cy_sqrt$color=="White"])
ad.test(repair_cy_sqrt$sheet_metal[repair_cy_sqrt$color=="Gray tone"])
ad.test(repair_cy_sqrt$sheet_metal[repair_cy_sqrt$color=="Black"])
shapiro.test(repair_cy_sqrt$sheet_metal[repair_cy_sqrt$color=="Blue tone"])
shapiro.test(repair_cy_sqrt$sheet_metal[repair_cy_sqrt$color=="Red tone"])
shapiro.test(repair_cy_sqrt$sheet_metal[repair_cy_sqrt$color=="Others"])
```

**exchange**

```{r}
ad.test(repair_cy_sqrt$exchange[repair_cy_sqrt$color=="White"])
ad.test(repair_cy_sqrt$exchange[repair_cy_sqrt$color=="Gray tone"])
ad.test(repair_cy_sqrt$exchange[repair_cy_sqrt$color=="Black"])
shapiro.test(repair_cy_sqrt$exchange[repair_cy_sqrt$color=="Blue tone"])
shapiro.test(repair_cy_sqrt$exchange[repair_cy_sqrt$color=="Red tone"])
shapiro.test(repair_cy_sqrt$exchange[repair_cy_sqrt$color=="Others"])
```

=\> 정규분포를 이루지 않으므로 **kruskal검정**으로 진행 <br> =\> 하지만
표본수가 충분하므로 **중심극한정리**에 의해 정규분포를 이룬다고 가정한
상태에서도 진행

<br>

#### (2) 등분산 확인

```{r}
bartlett.test(total~color, data=repair_cy_sqrt)
bartlett.test(coating~color, data=repair_cy_sqrt)
bartlett.test(sheet_metal~color, data=repair_cy_sqrt)
bartlett.test(exchange~color, data=repair_cy_sqrt)
```

=\> 등분산을 이루지 않는다.

<br>

#### (3) One Way ANOVA

**정규분포라 가정**

```{r}
oneway.test(total~color, data=repair_cy_sqrt, var.equal = F)
oneway.test(coating~color, data=repair_cy_sqrt, var.equal = F)
oneway.test(sheet_metal~color, data=repair_cy_sqrt, var.equal = F)
oneway.test(exchange~color, data=repair_cy_sqrt, var.equal = F)
```

**정규분포가 아니면**

```{r}
kruskal.test(total~color, data=repair_cy_sqrt)
kruskal.test(coating~color, data=repair_cy_sqrt)
kruskal.test(sheet_metal~color, data=repair_cy_sqrt)
kruskal.test(exchange~color, data=repair_cy_sqrt)
```

<br>

#### (4) 사후 검정

**정규분포라 가정**

```{r}
# result <- mctp(total~color, data=repair_cy_sqrt)
# summary(result)
# result <- mctp(coating~color, data=repair_cy_sqrt)
# summary(result)
# result <- mctp(sheet_metal~color, data=repair_cy_sqrt)
# summary(result)
# result <- mctp(exchange~color, data=repair_cy_sqrt)
# summary(result)
```

**정규분포가 아니면**

```{r}
kruskalmc(repair_cy_sqrt$total, repair_cy_sqrt$color)
kruskalmc(repair_cy_sqrt$coating, repair_cy_sqrt$color)
kruskalmc(repair_cy_sqrt$sheet_metal, repair_cy_sqrt$color)
kruskalmc(repair_cy_sqrt$exchange, repair_cy_sqrt$color)
```

<br>

------------------------------------------------------------------------

<h3><center>**RESULT**</center></h3>

<br>

<center>`차량 색상별 수리비용 차이 존재`</center>

<br>

<center>Preview</center>

-   평균과 최댓값의 차이가 커 50만원 초과 제외 후 제곱근을 통해 수의
    크기를 줄여줬지만 정규분포를 이루지 않음. <br>
-   하지만 표본수가 Black은 1만개, Blue tone은 3천개, Gray tone은 8천개,
    Red tone은 1천개, White는 6만개, Others은 3천개 이상이므로
    중심극한정리에 의해 정규분포를 이룬다고 가정한 후 두가지 방법으로
    검정 진행

<br>

**total**

| color                 | difference |  P-Value  |
|-----------------------|:----------:|:---------:|
| `Black-Blue tone`     | **FALSE**  | 0.5864245 |
| `Black-Gray tone`     |    TRUE    | 0.0000017 |
| `Black-Others`        |    TRUE    | 0.0000000 |
| `Black-Red tone`      |    TRUE    | 0.0295961 |
| `Black-White`         |    TRUE    | 0.0000000 |
| `Blue tone-Gray tone` |    TRUE    | 0.0000228 |
| `Blue tone-Others`    |    TRUE    | 0.0019538 |
| `Blue tone-Red tone`  | **FALSE**  | 0.4800372 |
| `Blue tone-White`     |    TRUE    | 0.0000000 |
| `Gray tone-Others`    |    TRUE    | 0.0000000 |
| `Gray tone-Red tone`  |    TRUE    | 0.0000036 |
| `Gray tone-White`     |    TRUE    | 0.0000000 |
| `Others-Red tone`     | **FALSE**  | 0.8894436 |
| `Others-White`        |    TRUE    | 0.0000000 |
| `Red tone-White`      |    TRUE    | 0.0000000 |

<br>

=\> 총 수리비용에선 **Black-Blue tone, Blue tone-Red tone, Others-Red
tone**을 제외하고 차이 존재

<br>

**coating**

| color                 | difference |  P-Value  |
|-----------------------|:----------:|:---------:|
| `Black-Blue tone`     |    TRUE    | 0.0054856 |
| `Black-Gray tone`     |    TRUE    | 0.0007175 |
| `Black-Others`        |    TRUE    | 0.0000000 |
| `Black-Red tone`      | **FALSE**  | 0.9809038 |
| `Black-White`         |    TRUE    | 0.0000000 |
| `Blue tone-Gray tone` |    TRUE    | 0.0000001 |
| `Blue tone-Others`    | **FALSE**  | 0.3055945 |
| `Blue tone-Red tone`  | **FALSE**  | 0.6810480 |
| `Blue tone-White`     |    TRUE    | 0.0000000 |
| `Gray tone-Others`    |    TRUE    | 0.0000000 |
| `Gray tone-Red tone`  | **FALSE**  | 0.1525979 |
| `Gray tone-White`     |    TRUE    | 0.0000000 |
| `Others-Red tone`     | **FALSE**  | 0.0346804 |
| `Others-White`        |    TRUE    | 0.0000000 |
| `Red tone-White`      |    TRUE    | 0.0000000 |

<br>

=\> 도장비용에선 **Black-Red tone, Blue tone-Others, Blue tone-Red tone,
Gray tone-Red tone, Others-Red tone**을 제외하고 차이 존재

<br>

**sheet_metal**

| color                 | difference |  P-Value  |
|-----------------------|:----------:|:---------:|
| `Black-Blue tone`     | **FALSE**  | 0.9959327 |
| `Black-Gray tone`     |    TRUE    | 0.0003834 |
| `Black-Others`        | **FALSE**  | 0.9021976 |
| `Black-Red tone`      | **FALSE**  | 0.9004910 |
| `Black-White`         |    TRUE    | 0.0000000 |
| `Blue tone-Gray tone` |    TRUE    | 0.0193871 |
| `Blue tone-Others`    | **FALSE**  | 0.9989730 |
| `Blue tone-Red tone`  | **FALSE**  | 0.8317716 |
| `Blue tone-White`     |    TRUE    | 0.0000000 |
| `Gray tone-Others`    |    TRUE    | 0.0023013 |
| `Gray tone-Red tone`  | **FALSE**  | 0.9480356 |
| `Gray tone-White`     |    TRUE    | 0.0000000 |
| `Others-Red tone`     | **FALSE**  | 0.6551673 |
| `Others-White`        |    TRUE    | 0.0000000 |
| `Red tone-White`      |    TRUE    | 0.0000000 |

<br>

=\> 판금수리비용에선 **Black-Blue tone, Black-Others, Black-Red tone,
Blue tone-Others, Blue tone-Red tone, Gray tone-Red tone, Others-Red
tone**을 제외하고 차이 존재

<br>

**exchange**

| color                 | difference |  P-Value  |
|-----------------------|:----------:|:---------:|
| `Black-Blue tone`     | **FALSE**  | 0.9977150 |
| `Black-Gray tone`     |    TRUE    | 0.0000848 |
| `Black-Others`        |    TRUE    | 0.0000000 |
| `Black-Red tone`      |    TRUE    | 0.0000000 |
| `Black-White`         |    TRUE    | 0.0000000 |
| `Blue tone-Gray tone` | **FALSE**  | 0.1523747 |
| `Blue tone-Others`    |    TRUE    | 0.0000000 |
| `Blue tone-Red tone`  |    TRUE    | 0.0000000 |
| `Blue tone-White`     |    TRUE    | 0.0000000 |
| `Gray tone-Others`    |    TRUE    | 0.0000000 |
| `Gray tone-Red tone`  |    TRUE    | 0.0000000 |
| `Gray tone-White`     |    TRUE    | 0.0000000 |
| `Others-Red tone`     | **FALSE**  | 0.2036696 |
| `Others-White`        |    TRUE    | 0.0000000 |
| `Red tone-White`      |    TRUE    | 0.0000000 |

<br>

=\> 탈착교환비용에선 **Black-Blue tone, Blue tone-Gray tone, Others-Red
tone**을 제외하고 차이 존재

<br>

-   **탈착교환**인 경우 색상별 수리비용 차이가 가장 다양하게 나타남.
-   즉, 부분적으로 *귀무가설 기각* 가능
-   **색상별 수리비용 차이가 존재**한다고 할 수 있다.

------------------------------------------------------------------------

<br><br>

## 2-4. 같은 차종, 같은 파손일 때 차량 연식에 따라 수리비용 차이가 존재하는가?

<br>

-   귀무가설 : 차량 연식에 따른 수리비용 차이가 존재하지 않는다.
-   대립가설 : 차량 연식에 따른 수리비용 차이가 존재한다.

<br>

### 2-4-1. Feature Review

-   year(연식) : Before(2012 \~ 2016), After(2017 \~ 2021)
-   total(총지불금액) = coating(도장공임) + sheet_metal(판금수리) +
    exchange(탈착교환)

<br>

**Data Preparation**

```{r}
merge_car <- merge(repair_car[, c(-6)], repair_car_cy[, c(1, 6)], by="category_id")
head(merge_car)
```

**연도별 변수 검토**

```{r}
table(merge_car$year)
```

**초반과 후반으로 구분**

```{r}
merge_car[merge_car$year <= 2016, "year2"] <- "Before"
merge_car[merge_car$year > 2016, "year2"] <- "After"
head(merge_car)
```

**중형의 연도와 데미지별 평균 수리비용과 개수 조회**

```{r}
mean_year <- merge_car[merge_car$supercategory_name=="Mid-size car", -1] %>% 
                  group_by(year2, damage) %>% 
                  summarise(mean_total = mean(total), mean_coating = mean(coating), 
                            mean_sheet_metal = mean(sheet_metal), mean_exchange = mean(exchange),
                            count = n())
head(mean_year)
```

<br>

### 2-4-2. 시각화

```{r}
# 차량 색상에 따른 총 수리비용 평균과 분포 개수 확인 #
theme_set(theme_bw())
g1 <- ggplot(data = mean_year, aes(x=year2, y=mean_total)) + geom_col() + 
  labs(title="Total Price Mean")
g2 <- ggplot(data = mean_year, aes(x=year2, y=count)) + geom_col() + 
  labs(title="COUNT")
grid.arrange(g1, g2, ncol=2)
```

<br>

### 2-4-3. 극단값 조정

```{r}
# 극단값 제거 
year_sqrt <- subset(merge_car[merge_car$supercategory_name=="Mid-size car", -1], 
                    coating <= 5e+05 & sheet_metal <= 5e+05 & exchange <= 5e+05)

# 정규화 해주기
year_sqrt <- transform(year_sqrt, coating = sqrt(coating + 1))
year_sqrt <- transform(year_sqrt, sheet_metal = sqrt(sheet_metal + 1))
year_sqrt <- transform(year_sqrt, exchange = sqrt(exchange + 1))
year_sqrt <- transform(year_sqrt, total = sqrt(total + 1))

year_sqrt %>% head(7)
```

```{r}
table(year_sqrt$year2, year_sqrt$damage)
```

<br>

### 2-4-4. 가설 가정에 맞게 데이터 분할

```{r}
Breakage <- year_sqrt[year_sqrt$damage=="Breakage", c(-5, -7)]
Crushed <- year_sqrt[year_sqrt$damage=="Crushed", c(-5, -7)]
Scratched <- year_sqrt[year_sqrt$damage=="Scratched", c(-5, -7)]
Separated <- year_sqrt[year_sqrt$damage=="Separated", c(-5, -7)]
```

```{r}
boxplot(Breakage$total, Crushed$total, Scratched$total, Separated$total,
        col=c("Tomato1", "Pink1", "Khaki1", "Light Steel Blue1"), main="파손 유형별 총 수리비용 분포도",
        xlab="파손 유형",ylab="가격", names=c("Breakage","Crushed","Scratched", "Separated"))
```

<br>

### 2-4-5. Statistical Test

#### (1) 정규분포 확인

```{r}
moonBook::densityplot(total~year2, data=Breakage)
moonBook::densityplot(total~year2, data=Crushed)
moonBook::densityplot(total~year2, data=Scratched)
moonBook::densityplot(total~year2, data=Separated)
```

**Mid-size car&Breakage**

```{r}
ad.test(Breakage$total[Breakage$year2=="Before"])
ad.test(Breakage$total[Breakage$year2=="After"])
```

**Mid-size car&Crushed**

```{r}
ad.test(Crushed$total[Crushed$year2=="Before"])
ad.test(Crushed$total[Crushed$year2=="After"])
```

**Mid-size car&Scratched**

```{r}
ad.test(Scratched$total[Scratched$year2=="Before"])
ad.test(Scratched$total[Scratched$year2=="After"])
```

**Mid-size car&Separated**

```{r}
ad.test(Separated$total[Separated$year2=="Before"])
ad.test(Separated$total[Separated$year2=="After"])
```

=\> 정규분포를 이루지 않으므로 **kruskal검정**으로 진행 <br> =\> 하지만
표본수가 충분하므로 **중심극한정리**에 의해 정규분포를 이룬다고 가정한
상태에서도 진행

<br>

#### (2) 등분산 확인

```{r}
bartlett.test(total~year2, data=Breakage)
bartlett.test(total~year2, data=Crushed)
bartlett.test(total~year2, data=Scratched)
bartlett.test(total~year2, data=Separated)
```

=\> 등분산을 이루지 않는다.

<br>

#### (3) T-test

**정규분포라 가정**

```{r}
t.test(total~year2, data=Breakage, alt="two.sided", var.equal=F)
t.test(total~year2, data=Crushed, alt="two.sided", var.equal=F)
t.test(total~year2, data=Scratched, alt="two.sided", var.equal=F)
t.test(total~year2, data=Separated, alt="two.sided", var.equal=F)
```

**정규분포가 아니면**

```{r}
wilcox.test(Breakage$total[Breakage$year2=="Before"], Breakage$total[Breakage$year2=="After"])
wilcox.test(Crushed$total[Crushed$year2=="Before"], Crushed$total[Crushed$year2=="After"])
wilcox.test(Scratched$total[Scratched$year2=="Before"], Scratched$total[Scratched$year2=="After"])
wilcox.test(Separated$total[Separated$year2=="Before"], Separated$total[Separated$year2=="After"])
```

<br>

------------------------------------------------------------------------

<h3><center>**RESULT**</center></h3>

<br>

<center>`같은 차종, 같은 파손일 때 차량 연식에 따라 수리비용 차이 존재`</center>

<br>

<center>Preview</center>

-   3가지 차종의 비교 과정을 전부 보이면 양이 너무 많아져 중형과 총
    수리비용을 갖고서 대표적으로 검정 진행. <br>
-   평균과 최댓값의 차이가 커 50만원 초과 제외 후 제곱근을 통해 수의
    크기를 줄여줬지만 정규분포를 이루지 않음. <br>
-   하지만 표본수가 Before(2012 \~ 2016)은 5만개, After(2017 \~ 2021)은
    6만개 이상이므로 중심극한정리에 의해 정규분포를 이룬다고 가정한 후
    두가지 방법으로 검정 진행(소형과 대형 또한 같음)

<br>

**Mid-size car**

| damage      |   Welch    |  Wilcoxon  |
|-------------|:----------:|:----------:|
| `Breakage`  | \< 2.2e-16 | \< 2.2e-16 |
| `Crushed`   | \< 2.2e-16 | \< 2.2e-16 |
| `Scratched` | \< 2.2e-16 | \< 2.2e-16 |
| `Separated` | \< 2.2e-16 | \< 2.2e-16 |

<br>

**Compact car**

| damage      |   Welch    |  Wilcoxon  |
|-------------|:----------:|:----------:|
| `Breakage`  | \< 2.2e-16 | \< 2.2e-16 |
| `Crushed`   | \< 2.2e-16 | \< 2.2e-16 |
| `Scratched` | \< 2.2e-16 | \< 2.2e-16 |
| `Separated` | \< 2.2e-16 | \< 2.2e-16 |

<br>

**Full-size car**

| damage      |   Welch   | Wilcoxon  |
|-------------|:---------:|:---------:|
| `Breakage`  | 0.0420600 | 0.0349000 |
| `Crushed`   | 0.0001469 | 0.0004865 |
| `Scratched` | 0.0000000 | 0.0000000 |
| `Separated` | 0.0000753 | 0.0000424 |

<br>

-   각 차량연식마다 총 수리비용 차이 존재
-   즉, *귀무가설 기각*
-   **차량 연식에 따라 수리비용 차이 존재**한다고 할 수 있다.

------------------------------------------------------------------------
