---
title: "Final_project"
author: "김현욱"
date: '2023 6 30 '
output: html_document
---

```{r}
library(rJava)
library(xlsx) 
library(foreign)
library(stringr)
library(ggplot2)
library(dplyr)
library(reshape2)
library(DBI)
library(RMySQL)  
library(sqldf)
library(memoise)
library(mapproj)
library(ggiraphExtra)
library(stringi)
library(car)
library(caret)
```

1. 차량의 색상, 연도, 크기, 파손유형이 수리가격에 연관이 있는가
  - 다중회귀 분석을 이용해 수리가격과 연관이 있는지 확인
  
``` {r}
setwd("C:\\Users\\acorn\\Desktop\\김현욱 (2)")
car = read.csv("car.csv")
```
 (1) 범주형 자료 표준화

```{r}
attach(car)
# 차량크기 더미화 및 표준화
car$supercategory_name<-ifelse(car$supercategory_name == "Compact car",0,ifelse(car$supercategory_name=="Mid-size car",1,ifelse(car$supercategory_name=="Full-size car",2,3)))

car$supercategory_name <- scale(car$supercategory_name)

# 파손유형 더미화 및 표준화
car$damage=ifelse(damage=="Scratched",0,ifelse(damage=="Crushed",1,ifelse(damage=="Breakage",2,ifelse(damage=="Separated",3,4))))

car$damage <- scale(car$damage)

# 색상 더미화 및 표준화

car$color <- ifelse(color=="White",0,ifelse(color=="Gray tone",1,ifelse(color=="Black",2,ifelse(color=="Blue tone",3,ifelse(color=="Others",4,ifelse(color=="Red tone",5,6))))))

car$color <- scale(car$color)

# 연도 표준화
car$year <- scale(car$year)

# 다중회귀분석 
fit <- lm(total~color+year+damage+supercategory_name, data=car)
vif(fit)

summary(fit)

```

p-value: < 2.2e-16 이지만 Adjusted R-squared:  0.06545으로 신뢰도가 굉장히 떨어진다고 할수있음


2. 수리시간에 영향을 미치는 요인
  (1) coating
  
   
   1) part 
```{r}
      setwd("C:\\Users\\acorn\\Desktop\\김현욱 (2)")
      coating<-read.csv("coating_part1.csv", encoding = "EUC-KR")
      
      fit <- aov(HQ~part, data=coating)
      summary(fit)
```
 
        -  Pr(>F) <2e-16 : 파손부위와 도색시간은 영향이 있다고 판단됨
        - 파손부위별 수리시간 평균
             part           mean
             <chr>         <dbl>
           1 Bonnet       2.86 
           2 Bumper       1.96 
           3 Door         3.33 
           4 Fender       2.38 
           5 Head lights  0.497
           6 Rear lamp    0.336
           7 Rocker panel 1.24 
           8 Roof         4.23 
           9 Side mirror  0.313
          10 Trunk lid    2.75      

        
  2) damage

```{r}
fit <- aov(HQ~damage,data=coating)
summary(fit)
```     
      
        - Pr(>F) <2e-16 : 파손유형과 도색시간은 영향이 있다고 판단됨
        - 파손유형별로 도색시간의 평균
            damage     mean
            <chr>     <dbl>
          1 Breakage   2.22
          2 Crushed    2.45
          3 Scratched  2.46
          4 Separated  2.32


  3) supercategory_name
    
```{r}
fit <- aov(HQ~supercategory_name,data=coating)
summary(fit)
```
      
        - Pr(>F)<2e-16 : 차량 크기와 도색시간을 영향이 있다고 판단됨
        - 차량 크기별로 도색시간의 평균 
            supercategory_name  mean
            <chr>              <dbl>
          1 City car            2.35
          2 Compact car         1.79
          3 Full-size car       2.70
          4 Mid-size car        2.57
          5 SUV                 2.48
          6 VAN                 2.47
          
  (2) exchange
   
  1) part

```{r}
exchange<-read.csv("exchange_part1.csv", encoding = "EUC-KR")
fit <- aov(HQ~part, data=exchange)
summary(fit)
```
      
        - Pr(>F) <2e-16 : 파손부위와 교환시간은 영향이 있다고 판단됨
        - 파손부위별 교환시간 평균 
             part          mean
             <chr>        <dbl>
           1 Bonnet       0.243
           2 Bumper       1.60 
           3 Door         1.46 
           4 Fender       0.767
           5 Head lights  0.337
           6 Rear lamp    0.312
           7 Rocker panel 2.37 
           8 Side mirror  0.277
           9 Trunk lid    1.09 
          10 Wheel        0.484
         
   
  2) damage
```{r}
fit <- aov(HQ~damage, data = exchange)
summary(fit)
```
         
         - Pr(>F)<2e-16 : 파손유형과 교환시간은 영향이 있음
         - 파손유형에 대한 교환시간 평균 
            damage     mean
            <chr>     <dbl>
          1 Breakage  1.00 
          2 Crushed   0.927
          3 Scratched 0.888
          4 Separated 0.951
        
    
  3) supercateory_name
```{r} 
fit1 <- aov(HQ~supercategory_name,data=exchange)
summary(fit1)
```
  
        - Pr(>F)<2e-16 : 차량의 크기별로 교환시간은 영향이 있다고 보임
        - 차량 크기별 교환시간 평균
            supercategory_name  mean
            <chr>              <dbl>
          1 City car           0.835
          2 Compact car        0.715
          3 Full-size car      1.08 
          4 Mid-size car       0.932
          5 SUV                1.09 
          6 VAN                1.03 
        
  (3) sheet_metal
    
  1) part
      
```{r}
sheet_metal = read.csv("sheet_metal_part1.csv")
fit1 <- aov(HQ~part,data=sheet_metal)
summary(fit1)
```


        - Pr(>F)<2e-16 : 파손부위별 판금시간은 영향있다고 보여짐
        - 파손부위별 판금시간
             part          mean
             <chr>        <dbl>
           1 Bonnet       1.08 
           2 Bumper       1.08 
           3 Door         1.49 
           4 Fender       1.39 
           5 Head lights  1.46 
           6 Rear lamp    0.914
           7 Rocker panel 1.56 
           8 Roof         1.76 
           9 Side mirror  0.656
          10 Trunk lid    1.52 
          11 Wheel        1.57 
        

  2) damage
```{r}
fit <- aov(HQ~damage,data=sheet_metal)
summary(fit)
```

    
      - 파손유형별 판금시간은 영향이 있다고 보여짐 
      - 파손유형별 판금시간 평균
          damage     mean
          <chr>     <dbl>
        1 Breakage   1.34
        2 Crushed    1.40
        3 Scratched  1.33
        4 Separated  1.35
              
  3) supercategory_name
```{r}
fit <- aov(HQ~damage, data=sheet_metal)
summary(fit)
```

      - 차량크기별 판금시간은 영향이 있다고 보여짐
      - 차량크기별 판금시간 평균
          supercategory_name  mean
          <chr>              <dbl>
        1 City car            1.39
        2 Compact car         1.21
        3 Full-size car       1.34
        4 Mid-size car        1.36
        5 SUV                 1.37
        6 VAN                 1.43
        
3. 시각화

  (1) 파손부위에 따른 수리시간 boxplot
  
```{r}
ggplot(coating, aes(x=part,y=HQ,color=part))+geom_boxplot()+ylim(0,10)
```
  
  (2) 파손유형에 따른 수리시간 boxplot
  
```{r}
ggplot(coating, aes(x=damage,y=HQ,color=damage))+geom_boxplot()+ylim(0,10)
```

  (3) 차량크기에 따른 수리시간 boxplot
  
```{r}
ggplot(coating, aes(x=supercategory_name,y=HQ,color=supercategory_name))+geom_boxplot()+ylim(0,10)
```